# 关于金融资产负债的最新定义解释及披露！

提问人：茶前饭后 时间：2017-06-28 14:33:00
请教陈版：根据最新准则定义，应收账款、其他应收、应付、其他应付账款应该也都属于金融资产及负债吧？但这些资产负债在以前应该定义为经营性资产及负债。 那么现在报告附注披露时，会出现披露“未以公允价值计量的金融资产及负债”，明明知道肯定不是上述科目，但是这种定义和报告附注披露总感觉很混乱模糊，请教陈版改怎么去理解这些冲突？拜谢！

回答人：chenyiwei
按照现行的金融工具准则，你说的这些也是金融资产或金融负债（注意预收账款和预付帐款不是金融资产和金融负债）。这类资产或负债的期限较短，公允价值和账面价值或摊余成本之间不会有重大差异。